【裁判字號】    89,易,3265
【裁判日期】    890928
【裁判案由】    竊盜
【裁判全文】
臺灣板橋地方法院刑事判決                        八十九年度易字第三二六五號
    公  訴  人  臺灣板橋地方法院檢察署檢察官
    被      告  甲○○
右列被告因竊盜案件，經檢察官提起公訴（八十九年度偵字第一二八七八號），本院
判決如左：
    主  文
甲○○連續帶兇器竊，累犯，處有期徒刑捌月。
    事  實
一、甲○○曾於民國八十六年二月二十四日因竊盜案件，經本院以八十六年度易字第
    一○三九號判決，判處有期徒刑七月，八十六年三月三十一日判決確定，並於八
    十六年八月二十七日執行完畢，猶不知悔改，復意圖為自己不法之所有，並基於
    概括之犯意，先於八十九年五月二十八日凌晨三時三十分許，持自己所有客觀上
    足以威脅人之生命、身體安全，具危險性，足為兇器之螺絲起子一支，在台北縣
    三重市○○○路十五號四樓之電影院大廳（夜間無人居住），竊取乙○○所有之
    電動玩具娃娃機內之硬幣計新台幣（下同）二萬零九百元，得手後存入其設於郵
    局之帳戶，嗣後並提領花用。又於八十九年六月二日凌晨三時四十分許，在上址
    以同樣方式竊取乙○○所有之電動玩具投籃機內之硬幣計二萬一千七百元，得手
    後即將螺絲起子丟棄於垃圾桶內，所得硬幣亦存入其設於郵局帳戶內，嗣後提領
    花用。後於八十九年六月九日，為警在臺北市○○路二五巷一三號三○五室查獲
    。
二、案經台北市政府警察局萬華分局報請台灣板橋地方法院檢察署檢察官偵查起訴。
    理  由
一、訊據被告甲○○固坦承於八十九年五月二十八日凌晨之竊盜犯行，惟否認於八十
    九年六月二日凌晨之竊盜犯行，辯稱：郵局帳戶內之二萬一千七百元存款，係其
    弟弟豬公撲滿內之硬幣，伊有經其弟弟同意而取去云云。經查，右揭犯罪事實，
    業據被告甲○○於警訊時及偵查中坦承不諱，復據被害人乙○○於警訊時指訴綦
    詳，並有贓物領據一紙附卷可稽，被告所辯顯係卸責之詞，並不足採。本件事證
    甚明，被告犯行堪以認定。
二、按螺絲起子為鐵質器具，在客觀上足以身害人之身體、生命，足為兇器，被告持
    以行竊，核被告所為，係犯刑法第三百二十一條第一項第三款之加重竊盜罪。被
    告先後二次竊盜犯行，時間緊接，犯罪構成要件相同，顯係基於概括犯意而反覆
    為之，應依刑法第五十六條連續犯之規定論以一罪且加重其刑。被告前有如事實
    欄所載之犯罪、科刑及徒刑之執行情形，有台灣高等法院檢察署刑案資料簡覆表
    乙件在卷足憑，茲於五年以內再犯有期徒刑以上之本罪，為累犯，應依法遞加重
    其刑。爰審酌被告之犯罪動機、目的、手段、所生危害及犯後部分坦承犯行等一
    切情狀，量處如主文所示之刑，以示懲儆。
據上論斷，應依刑事訴訟法第二百九十九條第一項前段，刑法第五十六條、第三百二
十一條第一項第三款、第四十七條，判決如主文。
本案經檢察官陳銘祥到庭執行職務
中      華      民      國      八十九      年    九    月    二十八    日
                                  臺灣板橋地方法院刑事第一庭
                                      法  官    胡  堅  勤
右正本證明與原本無異。
如不服本判決，應於判決送達後十日內，向本院提出上訴狀。
                                      書記官    劉  文  美
中      華      民      國      八十九      年    九    月    二十八    日
附錄本案論罪科刑法條全文：
刑法第三百二十一條
犯竊盜罪而有左列情形之一者，處六月以上五年以下有期徒刑：
一、於夜間侵入住宅或有人居住之建築物、船艦或隱匿其內而犯之者。
二、毀越門扇、牆垣或其他安全設備而犯之者。
三、攜帶兇器而犯之者。
四、結夥三人以上而犯之者。
五、乘火災、水災或其他災害之際而犯之者。
六、在車站或埠頭而犯之者。
前項之未遂犯罰之。


司法院資訊處製作；財團法人民間司法改革基金會備份。
